# 急求陈版主及各位大侠意见-关于门票收费特许经营权

提问人：Leglessbd 时间：2017-03-10 16:37:08
@chenyiwei A旅游集团公司为某地方政府下旅游平台公司，情况如下，请陈版主及各位大侠提供建设性意见：
政府在之前年度将本地区旅游门票收费经营权无偿授予A旅游公司（未约定期限），并由证券期货资质评估公司评估入账，评估公司认定是经营权永续作价 28 亿，公司入无形资产-特许经营权及资本公积科目，每年门票收入 1 亿多。问题关于该特许经营权摊销问题：
（ 1 ）评估金额过大，摊销对利润影响太大；并由于未约定期限（或者可以直接补充协议约定永久期限），能否参照使用寿命不确定无形资产不进行摊销；在每期末由证券期货资质评估公司出具评估报告对当期末经营权价值进行复核认定是否存在减值情况。
（ 2 ）若需要摊销，由于未约定具体期限，是否可以根据自己判断比如说参照 70 年进行摊销或者直接补充约定期限为 70 年进行摊销。

回答人：chenyiwei
理论上说，如果该经营权确实是永久性的，则收益法评估和后续确定无形资产使用寿命时，均应按照永久期限这一假设处理。但是，此类门票经营权受相关政策影响很大，而且对旅游者人数和票价等问题很难有长远、可靠的估计，存在高估的很大风险，并且由于同样原因，很难合理确定其可收回金额，请谨慎把握执业风险。